臺灣臺東地方法院刑事判決　　　　　　　　　　　　　九十四年度訴字第一一四號
　　公　訴　人　臺灣臺東地方法院檢察署檢察官
　　被　　　告　乙○○
右列被告因違反毒品危害防制條例案件，經檢察官提起公訴（九十四年度毒偵緝字第
五號、九十四年度毒偵字第一一二號），因被告於準備程序中自白犯罪，經合議庭裁
定本件改由受命法官獨任進行簡式審判程序，茲判決如左：
    主  文
乙○○連續施用第一級毒品，累犯，處有期徒刑拾月，扣案之毒品海洛因貳小包（純
質淨重合計陸點零伍公克）沒收銷燬。
    事  實
一、乙○○前曾於民國八十九年間因施用毒品案件，經本院於九十年一月十五日以九
    十年度毒聲字第二四號裁定施以強制戒治一年，其於九十年一月二十日入臺灣臺
    東戒治所強制戒治，嗣經本院於九十年十月十七日以九十年度毒聲字第四五五號
    裁定停止強制戒治並付保護管束，其因停止戒治期間施用毒品，復經本院於九十
    一年一月十六日以九十一年度毒聲字第一號裁定撤銷停止戒治令入強制戒治，於
    九十一年五月三十日強制戒治期滿，並經檢察官聲請簡易判決處刑，本院於九十
    年二月二十七日以九十年度東簡字第六七號判處有期徒刑三月確定，其於九十一
    年五月三十一日入監服刑，嗣於九十一年八月三十日執行完畢。詎其竟不知悔改
    ，復於強制戒治執行完畢後五年內，基於施用第一級毒品之概括犯意，自九十三
    年九月十五日回溯九十六小時內至九十四年三月十三日，在其位於臺東縣大武鄉
    ○○村○○路三六號之住處，以將海洛因粉末置於香菸內，點燃後吸食，或注射
    血管靜脈之方式，連續施用第一級毒品海洛因多次。嗣為警持搜索票前往乙○○
    前開處所搜索並扣得第一級毒品海洛因小二包（純質淨重合計六‧０五公克）。
    復經警採尿送驗結果，驗有鴉片類嗎啡及可待因等藥物陽性反應，因而查獲其上
    開連續施用毒品之情。
二、案經臺東縣警察局大武分局報請臺灣臺東地方法院檢察署檢察官偵查起訴。
    理  由
一、按除被告所犯為死刑、無期徒刑、最輕本刑為三年以上有期徒刑之罪或高等法院
    管轄第一審案件者外，於第一次審判期日前之準備程序進行中，被告先就被訴事
    實為有罪之陳述時，審判長得告知被告簡式審判程序之旨，並聽取當事人、代理
    人、辯護人及輔佐人之意見後，裁定進行簡式審判程序，刑事訴訟法第二百七十
    三條之一第一項定有明文。經核本件被告乙○○所犯係死刑、無期徒刑、最輕本
    刑為三年以上有期徒刑以外之罪，其於準備程序中就被訴事實為有罪之陳述，經
    法官告知簡式審判程序之旨，並聽取公訴人、被告之意見後，本院爰依首揭規定
    ，合議裁定由受命法官獨任進行簡式審判程序，合先敘明。
二、右揭犯罪事實，業據被告乙○○迭於本院審理時坦承不諱，並有為警查獲之第一
    級毒品海洛因二小包（純質淨重合計六‧０五公克）扣案可證，復有前開扣案物
    品之照片二幀在卷可佐，而被告分別於九十三年九月十五日、九十四年三月十五
    日，在臺東縣警察局大武分局所採尿液均經送慈濟大學濫用藥物中心檢驗，呈鴉
    片類嗎啡及可待因等藥物陽性反應，有慈濟大學濫用藥物中心檢驗總表二紙在卷
    可按，再者，上開扣案之白色粉末共計二小包（純質淨重合計六‧０五公克）均
    經送請法務部調查局鑑定結果，白色粉末二小包均含第一級第六項毒品海洛因成
    分，純度八三‧一二﹪，純質淨重六‧０五公克，有該局函覆之調科壹字第二六
    ○○○○二九一號鑑定通知書一紙在卷可按。另被告前曾於八十九年間因施用毒
    品案件，經本院於九十年一月十五日以九十年度毒聲字第二四號裁定施以強制戒
    治一年，其於九十年一月二十日入臺灣臺東戒治所強制戒治，嗣經本院於九十年
    十月十七日以九十年度毒聲字第四五五號裁定停止強制戒治並付保護管束，其因
    停止戒治期間施用毒品，復經本院於九十一年一月十六日以九十一年度毒聲字第
    一號裁定撤銷停止戒治令入強制戒治，於九十一年五月三十日強制戒治期滿，並
    經檢察官聲請簡易判決處刑，本院於九十年二月二十七日以九十年度東簡字第六
    七號判處有期徒刑三月確定，有臺灣高等法院被告全國前案紀錄表附卷可憑。是
    以，本件事證明確，被告五年內再施用毒品犯行，洵堪認定。
三、核被告乙○○上揭所為，係犯毒品危害防制條例第十條第一項之施用第一級毒品
    罪。被告施用毒品前之持有毒品行為，應均為施用之高度行為所吸收，不另論罪
    。又其所犯上開施用第一級毒品多次行為，時間密接，犯罪構成要件相同，顯係
    基於概括犯意反覆為之，應各依連續犯規定論以一罪，並加重其刑。又被告前曾
    於八十九年間因施用毒品案件，經本院於九十年二月二十七日以九十年度東簡字
    第六七號判處有期徒刑三月確定，其於九十一年五月三十一日入監服刑，嗣於九
    十一年八月三十日執行完畢，此有臺灣高等法院被告全國前案紀錄表一份在卷可
    查，其受有期徒刑之執行完畢後五年內，再犯本案有期徒刑以上之罪，為累犯，
    依法遞加重其刑。爰審酌被告素行、對社會之危害、不知悔改再犯施用毒品之情
    、施用毒品情節及其犯罪後坦承之態度等一切情狀，各量處如主文所示之刑。末
    查前開扣案海洛因二小包（純質淨重合計六‧０五公克），屬毒品危害防制條例
    第二條第二項第一款之第一級毒品，爰依同條例第十八條第一項前段規定，不問
    屬於犯人與否，應予沒收銷燬；至扣案之吸管一支、針筒二支及夾鏈袋十八個等
    物，被告否認為其所有，並有證人徐豐盛於警詢及偵查中證述：扣案物品為董俊
    克所有等語綦詳，則既非被告所有供施用毒品犯罪所用之物，爰不併為宣告沒收
    。
據上論斷，應依刑事訴訟法第二百七十三條之一第一項、第二百九十九條第一項前段
，毒品危害防制條例第十條第一項、第十八條第一項前段，刑法第十一條前段、第五
十六條、第四十七條，判決如主文。
本案經檢察官甲○○到庭執行職務
中      華      民      國     九十四     年     七  月    二十八    日
                                  臺灣臺東地方法院刑事第三庭
                                          法  官  連雅婷
右正本證明與原本無異。
如不服本判決，應於判決送達後十日內向本院提出上訴狀。（須附繕本）
「切勿逕送上級法院」
                                          書記官  蘇美琴
中      華      民      國     九十四     年     七     月    二十八    日
附記
毒品危害防制條例第十條第一項
施用第一級毒品者，處六月以上五年以下有期徒刑。
毒品危害防制條例第十八條第一項前段
查獲之第一、二級毒品及專供製造或施用第一、二級毒品之器具，不問屬於犯人與否
，均沒收銷燬之。
